臺灣桃園地方法院小額民事判決
110年度壢保險小字第707號
原      告  旺旺友聯產物保險股份有限公司


法定代理人  劉自明  


訴訟代理人  陳君儀  
被      告  尤澤武  

訴訟代理人  尤子  
上列當事人間請求損害賠償事件，本院於民國111年3月4日言詞
辯論終結，判決如下：
    主      文
一、被告應給付原告新臺幣壹萬玖仟柒佰肆拾壹元，及自民國一
    百一十年十一月十三日起至清償日止，按年利率百分之五計
    算之利息。
二、訴訟費用新臺幣壹仟元由被告負擔。
三、本判決得假執行。
    理 由 要 領
一、本件依民事訴訟法第436條之18第1項規定，除下列理由要領
    外，僅記載主文，其餘省略。
二、按民事上之共同侵權行為人間不以有意思聯絡為必要，數人
    因過失不法侵害他人之權利，苟各行為人之過失行為均為其
    所生損害之共同原因，即所謂行為關連共同，亦足成立共同
    侵權行為（司法院例變字第1號變更判例會議決議意旨參照
    ）。是數人之侵權行為與損害結果間均具相當因果關係時，
    即應就損害之全部負擔連帶賠償責任，以利損害之填補，至
    於個別行為人依其可歸責程度，就損害結果按比例負擔賠償
    責任，則屬連帶債務人間內部分擔額之問題，尚不得以此為
    由，主張逾其應分擔額部分對被害人不負賠償責任。
三、經查，被告騎乘車牌號碼000-000號普通重型機車(下稱肇事
    機車)，沿桃園市新屋區中山西路3段往永安方向直行，於中
    山西路3段693號前，與前方欲迴轉車輛即訴外人陳正毅所駕
    駛車牌號碼0000-00號自用小客車(下稱肇事汽車)發生碰撞
    後，撞擊原告所承保、訴外人彭羽玄所有、訴外人游聖玟所
    駕駛、停放於路邊之車牌號碼000-0000號自用小客車（下稱
    系爭車輛）而生本件事故等情，為兩造所不爭執，而被告於
    警詢中自承：當時伊騎乘系爭機車在中山西路三段外側往永
    安漁港方向，途中經過中山西路三段693號時，發現前方肇
    事汽車停在路中，伊反應不及就撞到他車子右後方保險桿後
    ，再往右前方滑撞到停在路邊的系爭車輛後才停下等語（見
    本院卷第24頁）；訴外人陳正毅亦於警詢中自承：當時伊開
    著肇事汽車在台15往永安漁港方向，伊當時停在內側車道要
    迴轉去加油站加油，就被後方被告騎乘肇事機車從後方追撞
    等語（見本院卷第23頁）。復依道路交通事故現場圖、現場
    事故照片所示，事故路段為雙向4車道路段，而訴外人陳正
    毅固有違規迴轉之情，惟事故發生時其車輛僅有右後輪處係
    在外側車道上，其餘車身皆在內側車道上，並未妨礙行駛於
    外側車道之被告，倘被告確有注意車前狀況，當無可能逕行
    撞上，又依當時天候晴、日間自然光線、柏油路面乾燥、路
    面無缺陷亦無障礙物、視距良好等情，並無不能注意之情事
    ，此有道路交通事故調查表（一）在卷可佐（見本院卷第26
    頁），被告竟疏未注意車前狀況，而與肇事汽車發生碰撞後
    ，再撞擊停放於路邊之系爭車輛，被告就本件事故有過失甚
    明，且上開過失行為與系爭車輛所受之損害間復有相當因果
    關係，是被告自應對系爭車輛所受之損害負賠償責任。至於
    被告辯稱伊無過失並舉其他案件法院之判決或鑑定意見等節
    ，惟上開所舉皆與本件無關且情形皆未必相符，自不拘束本
    院之判斷。另被告與前開訴外人陳正毅之過失行為責任比例
    ，係屬共同侵權行為人間內部分擔額問題，應由被告另行向
    其為主張，而與原告對被告之請求無涉，併予敘明。
四、至被告主張系爭車輛係違規停車，就本件事故與有過失云云
    。惟觀諸道路交通事故現場圖及現場事故照片所示，本件事
    故發生時，系爭車輛係處於靜止狀態而停放在路面邊線外，
    且上開肇事路段並無劃設禁止停車或禁止臨時停車之標線，
    故系爭車輛自無違規之情形，且系爭車輛之車身亦無超出路
    面邊線而佔據外側車道，與肇事汽車間尚有近一格車道寬之
    距離，自無妨礙、影響被告之行車動線，故難認系爭車輛就
    本件事故之發生亦有過失，自無與有過失規定之適用。
五、被告復辯稱其與訴外人陳正毅已於109年7月16日在桃園市新
    屋區調解委員會成立調解，並提出桃園市○○區○○○○○000○○○○
    ○00號調解書1份為憑（見本院卷第61頁），然上開調解書係
    其與訴外人陳正毅所簽立，並不拘束原告及訴外人彭羽玄，
    而被告又未與原告及訴外人彭羽玄另成立和解，則原告先前
    已依保險法第53條第1項規定取得之損害賠償請求權自無影
    響，原告仍得向被告請求系爭車輛之維修費用。
六、次查，系爭車輛修理費用為新臺幣（下同）33,262元（含零
    件14,960元、工資8,654元、烤漆9,648元），有估價單及統
    一發票等件可證（見本院卷第7至11頁）。被告雖抗辯維修
    費用過高等語。然查上開估價單為HONDA之原廠維修處所開
    立，其應具備維修系爭車輛之專業能力，是其所開立之估價
    單應屬可採。被告又未具體指明何項目之維修費用過高，或
    提出任何證據供本院審酌，是難認被告之抗辯可採。是原告
    依上開估價單及統一發票所載金額，零件費用計算如附表所
    示之折舊並扣除與訴外人陳正毅和解之8,000元後為20,202
    元（計算式：9,900＋8,654元＋9,648－8,000＝20,202元），而
    原告僅請求被告給付19,741元及法定遲延利息，即有理由，
    應予准許。　
中　　華　　民　　國　　111 　年　　3 　　月　　14　　日
                  中壢簡易庭      法  官  張博鈞
以上為正本係照原本作成。
如不服本判決，應於送達後20日內，向本院提出上訴狀並表明上
訴理由，如於本判決宣示後送達前提起上訴者，應於判決送達後
20日內補提上訴理由書（須附繕本）。
如委任律師提起上訴者，應一併繳納上訴審裁判費。
中　　華　　民　　國　　111 　年　　3 　　月　　15　　日
                                  書記官  張季容
附錄：
一、民事訴訟法第436條之24第2項：
    對於小額程序之第一審裁判上訴或抗告，非以其違背法令為
    理由，不得為之。
二、民事訴訟法第436條之25：
    上訴狀內應記載上訴理由，表明下列各款事項：
    （一）原判決所違背之法令及其具體內容。
    （二）依訴訟資料可認為原判決有違背法令之具體事實。
三、民事訴訟法第471 條第1 項：（依同法第436 條之32第2 項
    規定於小額事件之上訴程式準用之）上訴狀內未表明上訴理
    由者，上訴人應於提起上訴後20日內，提出理由書於原第二
    審法院；未提出者，毌庸命其補正，由原第二審法院以裁定
    駁回之。 　　　　　　　　　　
附表：零件部分折舊（單位：新臺幣）
----- 折舊時間           金額 第1年折舊值        14,960×0.369×(11/12)=5,060 第1年折舊後價值    14,960-5,060=9,900 上開折舊後零件加計工資8,654元、烤漆9,648元，共計28,202元。